Service photographique du Premier ministre. Reportages photographiques relatifs aux activités de François Fillon, Premier ministre (2007-2012)
Archives nationales (France)
- Reportages photographiques couvrant l'année 2010, 20144696/647-20144696/867
  - Remise de la Légion d'honneur à Michael Schumacher, pilote automobile de Formule 1, par François Fillon, Premier ministre, le 29 avril 2010. PHOTOGRAPHIES, 20144696/735
  - Comité interministériel sur les dépenses d'avenir, présidé par François Fillon, Premier ministre, le 3 mai 2010. PHOTOGRAPHIES, 20144696/736
  - Visite de François Fillon, Premier ministre, sur le chantier du réacteur expérimental Jules Horowitz (RJH) au centre d'études nucléaires de Cadarache (Saint-Paul-lès-Durance - Bouches-du-Rhône), le 3 mai 2010. PHOTOGRAPHIES, 20144696/737
  - Remise de l'Ordre national du mérite à Sae-jung Kim, pianiste, par Jean de Boishue, chargé de mission auprès du Premier ministre, François Fillon, le 4 mai 2010. PHOTOGRAPHIES, 20144696/738
  - Séminaire gouvernemental consacré à la préparation du budget pour la période 2011-2013, présidé par François Fillon, Premier ministre, le 6 mai 2010. PHOTOGRAPHIES, 20144696/739
  - Participation de François Fillon, Premier ministre, aux Etats généraux de la Femme, à l'Institut d'études politiques (IEP) de Paris, le 7 mai 2010. PHOTOGRAPHIES, 20144696/740
  - 4e Rencontre à haut niveau franco-portugaise, à l'Hôtel de Matignon le 7 mai 2010. PHOTOGRAPHIES, 20144696/741
  - Participation de François Fillon, Premier ministre, à la commémoration du 8 mai 1945, à Paris et à Colmar (Haut-Rhin) le 8 mai 2010. PHOTOGRAPHIES, 20144696/742
  - Entretien de François Fillon, Premier ministre, avec Jan Fischer, Premier ministre de République tchèque, le 11 mai 2010. PHOTOGRAPHIES, 20144696/743
  - Comité interministériel pour l'aménagement et le développement du territoire (CIADT), présidé par François Fillon, Premier ministre, le 11 mai 2010. PHOTOGRAPHIES, 20144696/744
  - Entretien de François Fillon, Premier ministre, avec Cécile Duflot, secrétaire nationale des Verts, le 12 mai 2010. PHOTOGRAPHIES, 20144696/745
  - Comité interministériel sur l'Europe, présidé par François Fillon, Premier ministre, le 12 mai 2010. PHOTOGRAPHIES, 20144696/746
  - Entretien de François Fillon, Premier ministre, avec Larry Page, fondateur du moteur de recherche Internet Google, le 19 mai 2010. PHOTOGRAPHIES, 20144696/747
  - Inauguration par François Fillon, Premier ministre, du commissariat de police d'Ermont (Val-d'Oise), le 21 mai 2010. PHOTOGRAPHIES, 20144696/748
  - Remise de la Légion d'honneur à Bernard Dorin, diplomate, Ludovico Ortona, ancien ambassadeur d'Italie en France, et Antoine Pouillieute, diplomate, par François Fillon, Premier ministre, le 25 mai 2010. PHOTOGRAPHIES, 20144696/749
  - Installation par François Fillon, Premier ministre, du Conseil national des villes, à l'Hôtel de Matignon le 25 mai 2010. PHOTOGRAPHIES, 20144696/750
  - Entretien de François Fillon, Premier ministre, avec Herman Van Rompuy, président du Conseil européen, le 25 mai 2010. PHOTOGRAPHIES, 20144696/751
  - Réunion de ministres consacrée à l'emploi, présidée par François Fillon, Premier ministre, le 26 mai 2010. PHOTOGRAPHIES, 20144696/752
  - Entretien de François Fillon, Premier ministre, avec Andrus Ansip, Premier ministre d'Estonie, le 27 mai 2010. PHOTOGRAPHIES, 20144696/753
  - Entretien de François Fillon, Premier ministre, avec Benyamin Netanyahou, Premier ministre d'Israël, le 28 mai 2010. PHOTOGRAPHIES, 20144696/754
  - Visite de François Fillon, Premier ministre, à l'agence Pôle emploi des Yvelines-Nord, à Poissy (Yvelines) le 28 mai 2010. PHOTOGRAPHIES, 20144696/755
  - Entretien de François Fillon, Premier ministre, avec Emmanuel Hoog, président-directeur général de l'Agence France-Presse (AFP), le 31 mai 2010. PHOTOGRAPHIE, 20144696/756
  - Entretien de François Fillon, Premier ministre, avec la commission exécutive de l'Assemblée des départements de France, le 1er juin 2010. PHOTOGRAPHIES, 1 juin 2010; 20144696/757
  - Remise de la Légion d'honneur à Dominique-Jean Chertier, président du conseil d'administration de Pôle emploi, et à Marie-Claire Carrère-Gée, présidente du Conseil d'orientation pour l'emploi (COE), par François Fillon, Premier ministre, le 1er juin 2010. PHOTOGRAPHIES, 1 juin 2010; 20144696/758
  - Rencontre de François Fillon, Premier ministre, avec des parlementaires de la majorité, à l'Hôtel de Matignon le 2 juin 2010. PHOTOGRAPHIES, 20144696/759
  - Déplacement de François Fillon, Premier ministre, à Epinal (Vosges) le 3 juin 2010. PHOTOGRAPHIES, 20144696/760
  - Entretien de François Fillon, Premier ministre, avec Stephen Harper, Premier ministre du Canada, le 4 juin 2010. PHOTOGRAPHIES, 20144696/761
  - Réunion de travail de François Fillon, Premier ministre, avec une délégation de députés français du Parti populaire européen (PPE), le 7 juin 2010. PHOTOGRAPHIES, 20144696/762
  - Entretien de François Fillon, Premier ministre, avec Mikheil Saakachvili, président de Géorgie, le 8 juin 2010. PHOTOGRAPHIES, 20144696/763
  - Réception de François Fillon, Premier ministre, en l'honneur de Joseph Weismann, survivant de la Rafle du vélodrome d'hiver (Vel d'hiv) du 16 juillet 1942, à l'occasion de la sortie du film "La Rafle" réalisé par Rose Bosch, à l'Hôtel de Matignon le 9 juin 2010. PHOTOGRAPHIES, 20144696/764
  - Déplacement de François Fillon, Premier ministre, à l'usine Coca-Cola de Clamart (Hauts-de-Seine), le 10 juin 2010. PHOTOGRAPHIES, 20144696/765
  - Entretien de François Fillon, Premier ministre, avec Vladimir Poutine, président du gouvernement de Russie, le 10 juin 2010. PHOTOGRAPHIES, 20144696/766
  - Inauguration par François Fillon, Premier ministre, en compagnie de Vladimir Poutine, président du gouvernement de Russie, de l'exposition nationale russe, au Grand Palais (Paris) le 11 juin 2010. PHOTOGRAPHIES, 20144696/767
  - Visite officielle de François Fillon, Premier ministre, en Norvège du 13 au 14 juin 2010. PHOTOGRAPHIES, 13 juin 2010-14 juin 2010; 20144696/768
  - Réception par François Fillon, Premier ministre, de parlementaires, à l'Hôtel de Matignon le 16 juin 2010. PHOTOGRAPHIES, 20144696/769
  - Déplacement de François Fillon, Premier ministre, à l'occasion du 70e anniversaire de l'Appel du 18 juin 1940, sur la tombe de Charles de Gaulle et au mémorial qui lui est consacré, à Colombey-les-Deux-Eglises (Haute-Marne) le 18 juin 2010. PHOTOGRAPHIES, 20144696/770
  - Réunion de ministres consacrée aux conséquences des inondations survenues dans le Var, présidée par François Fillon, Premier ministre, le 18 juin 2010. PHOTOGRAPHIES, 20144696/771
  - Remise à François Fillon, Premier ministre, du rapport annuel de l'Autorité des marchés financiers (AMF), par JePierre Jouyet, président de l'AMF, le 18 juin 2010. PHOTOGRAPHIE, 20144696/772
  - Participation de François Fillon, Premier ministre, à la commémoration du 70e anniversaire de l'Appel du 18 juin 1940, à Paris et au Mont-Valérien (Suresnes - Hauts-de-Seine) le 18 juin 2010. PHOTOGRAPHIES, 20144696/773
  - Participation de François Fillon, Premier ministre, au spectacle commémoratif du 70e anniversaire de l'Appel du 18 juin 1940, aux Invalides (Paris) le 18 juin 2010. PHOTOGRAPHIES, 20144696/774
  - Déplacement de François Fillon, Premier ministre, pour la commémoration de l'arrestation de Jean Moulin, préfet et résistant, à Lyon et à Caluire-et-Cuire (Rhône) le 21 juin 2010. PHOTOGRAPHIES, 20144696/775
  - Participation de François Fillon, Premier ministre, aux funérailles du général Marcel Bigeard, aux Invalides (Paris) le 22 juin 2010. PHOTOGRAPHIES, 20144696/776
  - Réunion du Comité des signataires de l'accord de Nouméa (Nouvelle-Calédonie), présidée par François Fillon, Premier ministre, à l'Hôtel de Matignon le 24 juin 2010. PHOTOGRAPHIES, 20144696/777
  - Conférence de presse de François Fillon, Premier ministre, portant sur la réforme des retraites, le 25 juin 2010. PHOTOGRAPHIES, 20144696/778
  - Rencontre de François Fillon, Premier ministre, avec les membres du comité pour la candidature d'Annecy (Haute-Savoie) à l'organisation des Jeux olympiques d'hiver 2018, le 25 juin 2010. PHOTOGRAPHIES, 20144696/779
  - Inauguration par François Fillon, Premier ministre, de la mosquée Al-Ihsan, à Argenteuil (Val-d'Oise) le 28 juin 2010. PHOTOGRAPHIES, 20144696/780
  - Entretien de François Fillon, Premier ministre, avec Jean Charest, Premier ministre du Québec (Canada), le 29 juin 2010. PHOTOGRAPHIES, 20144696/781
  - Réception de François Fillon, Premier ministre, à l'occasion du départ de JeValéry Lettermann, commandant militaire de l'Hôtel de Matignon, et du commandant Patrice Le Borgne, le 30 juin 2010. PHOTOGRAPHIES, 20144696/782
  - Installation par François Fillon, Premier ministre, de l'Observatoire de la parité entre les femmes et les hommes, après le renouvellement de ses membres, le 1er juillet 2010. PHOTOGRAPHIES, 1 juillet 2010; 20144696/783
  - Entretien de François Fillon, Premier ministre, avec Salam Fayyad, Premier ministre de l'Autorité palestinienne, le 1er juillet 2010. PHOTOGRAPHIES, 1 juillet 2010; 20144696/784
  - 10e Rencontre de haut niveau franco-marocaine, à l'Hôtel de Matignon le 2 juillet 2010. PHOTOGRAPHIES, 20144696/785
  - Remise à François Fillon, Premier ministre, du rapport "L'économie sociale et solidaire, entreprendre autrement pour la croissance et l'emploi" par Francis Vercamer, député du Nord, le 6 juillet 2010. PHOTOGRAPHIES, 20144696/786
  - Rencontre de François Fillon, Premier ministre, avec José-Manuel Barroso, président de la Commission européenne et avec le collège des commissaires européens, au Parlement européen, à Strasbourg (Bas-Rhin) le 6 juillet 2010. PHOTOGRAPHIES, 20144696/787
  - Réunion de François Fillon, Premier ministre, avec les parlementaires de la majorité, à l'Hôtel de Matignon le 7 juillet 2010. PHOTOGRAPHIES, 20144696/788
  - Entretien de François Fillon, Premier ministre, avec Wu Bangguo, président de l'Assemblée nationale populaire de Chine, le 7 juillet 2010. PHOTOGRAPHIES, 20144696/789
  - Entretien de François Fillon, Premier ministre, avec l'Instance de dialogue entre l'Etat et l'Eglise catholique, le 8 juillet 2010. PHOTOGRAPHIES, 20144696/790
  - Remise de la Légion d'honneur à Patrick Hetzel, directeur général pour l'enseignement supérieur et l'insertion professionnelle au ministère de l'Enseignement supérieur et de la recherche, ancien conseiller pour l'éducation, l'enseignement supérieur et la recherche au cabinet du Premier ministre, par François Fillon, Premier ministre, le 7 juillet 2010. PHOTOGRAPHIES, 20144696/791
  - Remise de l'Ordre national du mérite à Daniel-Georges Courtois, ancien chargé de mission auprès du Premier ministre, conseiller de Paris, par François Fillon, Premier ministre, le 7 juillet 2010. PHOTOGRAPHIES, 20144696/792
  - Remise de la Légion d'honneur à Nicolas de La Granville, diplomate, par François Fillon, Premier ministre, le 7 juillet 2010. PHOTOGRAPHIES, 20144696/793
  - Remise de l'Ordre national du mérite à Serge Thévenet, inspecteur général de l'Education nationale, par François Fillon, Premier ministre, le 7 juillet 2010. PHOTOGRAPHIES, 20144696/794
  - Remise du rapport de la Commission nationale de contrôle des interceptions de sécurité (CNCIS) par Hervé Pelletier, président de la Commission, à François Fillon, Premier ministre, le 8 juillet 2010. PHOTOGRAPHIES, 20144696/795
  - Visite officielle de François Fillon, Premier ministre, en Croatie le 9 juillet 2010. PHOTOGRAPHIES, 20144696/796
  - Déplacement de François Fillon à Lagorce et dans des entreprises d'Ardèche, le 12 juillet 2010. PHOTOGRAPHIES, 20144696/797
  - Participation de François Fillon, Premier ministre, au défilé du 14 juillet, à Paris le 14 juillet 2010. PHOTOGRAPHIES, 20144696/798
  - Remise de l'Ordre national du mérite à JeMichel Borin, conseiller bancaire, par JePaul Faugère, directeur du cabinet du Premier ministre, François Fillon, le 15 juillet 2010. PHOTOGRAPHIES, 20144696/799
  - Voyage de François Fillon, Premier ministre, à l'occasion d'un colloque sur le thème "La France et l'Europe: des réformes au service de la croissance", à Tokyo (Japon) du 15 au 16 juillet 2010. PHOTOGRAPHIES, 15 juillet 2010-16 juillet 2010; 20144696/800
  - Déplacement de François Fillon, Premier ministre, en Nouvelle-Calédonie du 17 au 18 juillet 2010. PHOTOGRAPHIES, 17 juillet 2010-18 juillet 2010; 20144696/801
  - Comité interministériel sur les dépenses d'avenir présidé par François Fillon, Premier ministre, le 21 juillet 2010. PHOTOGRAPHIES, 20144696/802
  - Remise de l'Ordre national du mérite à JeYves Le Gall, président-directeur général d'Arianespace, par François Fillon, Premier ministre, le 21 juillet 2010. PHOTOGRAPHIES, 20144696/803
  - Remise de l'Ordre national du mérite à Sophie Le Tanneur, administratrice de CIS-Catering, par François Fillon, Premier ministre, le 21 juillet 2010. PHOTOGRAPHIES, 20144696/804
  - Entretien de François Fillon, Premier ministre, avec une délégation de l'Union chrétienne sociale (CSU) du Bundestag d'Allemagne, le 22 juillet 2010. PHOTOGRAPHIES, 20144696/805
  - Entretien de François Fillon, Premier ministre, avec Rémy Pflimlin, président de France Télévisions, le 28 juillet 2010. PHOTOGRAPHIE, 20144696/806
  - Entretien de François Fillon, Premier ministre, avec Olivier Thomas, maire de Marcoussis (Essonne), le 29 juillet 2010. PHOTOGRAPHIE, 20144696/807
  - Entretien de François Fillon, Premier ministre, avec Henri Proglio, président-directeur général d'Electricité de France (EDF), le 30 juillet 2010. PHOTOGRAPHIES, 20144696/808
  - XVIIIe Conférence des ambassadeurs présidée par François Fillon, Premier ministre, à l'Hôtel de Matignon le 26 août 2010. PHOTOGRAPHIES, 20144696/809
  - Entretien de François Fillon, Premier ministre, avec Guy Tessier, président de la commission de la défense de l'Assemblée nationale, et Josselin de Rohan, président de la commission des affaires étrangères et de la défense du Sénat, le 1er septembre 2010. PHOTOGRAPHIE, 20144696/810
  - Déplacement de François Fillon, Premier ministre, à l'occasion de la rentrée scolaire, à l'école primaire de Joux-la-Ville (Yonne), le 2 septembre 2010. PHOTOGRAPHIES, 20144696/811
  - Entretien de François Fillon, Premier ministre, avec Bronislaw Komorowski, président de la République de Pologne, le 2 septembre 2010. PHOTOGRAPHIES, 20144696/812
  - Entretien de François Fillon, Premier ministre, avec Richard Prasquier, président du Conseil représentatif des institutions juives de France (CRIF), le 6 septembre 2010. PHOTOGRAPHIES, 20144696/813
  - Entretien de François Fillon, Premier ministre, avec Herman Van Rompuy, président du Conseil européen, le 9 septembre 2010. PHOTOGRAPHIES, 20144696/814
  - Déplacement de François Fillon, Premier ministre, dans l'usine du groupe automobile Peugeot-Citroën, à Sochaux (Doubs) le 10 septembre 2010. PHOTOGRAPHIES, 20144696/815
  - Signature par François Fillon, Premier ministre, de l'avenant à la convention du 24 mars 1987 relative à la création d'Euro Disneyland en France, à l'Hôtel de Matignon le 14 septembre 2010. PHOTOGRAPHIES, 20144696/816
  - Remise de l'Ordre national du mérite à Josette Pontet-Fourmigué et Philippe Loupès, historiens et professeurs émérites d¿histoire moderne de l¿université de Bordeaux-III, par François Fillon, Premier ministre, le 16 septembre 2010. PHOTOGRAPHIES, 20144696/817
  - Discours de François Fillon, Premier ministre, devant l'assemblée plénière du Conseil d'Etat, sur les permanences et la modernisation de l'action publique et sur la réforme de l'Etat, le 16 septembre 2010. PHOTOGRAPHIES, 20144696/818
  - Remise par François Fillon, Premier ministre, du Prix de l'audace créatrice, à l'Hôtel de Matignon le 17 septembre 2010. PHOTOGRAPHIES, 20144696/819
  - Entretien de François Fillon, Premier ministre, avec Ali Bongo Ondima, président de la République du Gabon, le 27 septembre 2010. PHOTOGRAPHIES, 20144696/820
  - Entretien de François Fillon, Premier ministre, avec Mahmoud Abbas, président de l'Autorité palestinienne, le 27 septembre 2010. PHOTOGRAPHIES, 20144696/821
  - Entretien de François Fillon, Premier ministre, avec Giorgio Napolitano, président de la République d'Italie, le 28 septembre 2010. PHOTOGRAPHIES, 20144696/822
  - Réunion relative à la réforme des collectivités territoriales, présidée par François Fillon, Premier ministre, le 29 septembre 2010. PHOTOGRAPHIES, 20144696/823
  - Remise de la Légion d'honneur à Hélène Izambert, ancien maire de Crannes-en-Champagne (Sarthe), et à Joël Guerriau, conseiller général de Loire-Atlantique, et de l'Ordre national du mérite à Rémy Bouttier, dirigeant du Racing club de La Flèche (Sarthe), et à Jacques Binoist, hôtelier-restaurateur dans la Sarthe, par François Fillon, Premier ministre, le 30 septembre 2010. PHOTOGRAPHIES, 20144696/824
  - Entretien de François Fillon, Premier ministre, avec Michel Hubert, président délégué du Comité stratégique pour le numérique, le 1er octobre 2010. PHOTOGRAPHIES, 20144696/825
  - Participation de Jean de Boishue, chargé de mission auprès du Premier ministre, François Fillon, au dévoilement d'une plaque à la mémoire d'Elsa Triolet et de Louis Aragon, écrivains, sur la façade de l'Hôtel Gouffier de Thoix (Paris) le 1er octobre 2010. PHOTOGRAPHIES, 20144696/826
  - Participation de François Fillon, Premier ministre, à la commémoration du 30e anniversaire de l'attentat contre la synagogue de la rue Copernic (Paris), le 3 octobre 2010. PHOTOGRAPHIES, 20144696/827
  - Installation du Comité de surveillance des investissements d'avenir, présidé par Alain Juppé et Michel Rocard, anciens Premiers ministres, par François Fillon, Premier ministre, le 5 octobre 2010. PHOTOGRAPHIES, 20144696/828
  - Réception par François Fillon, Premier ministre, du comice agricole de Sablé-sur-Sarthe (Sarthe), à l'Hôtel de Matignon le 6 octobre 2010. PHOTOGRAPHIES, 20144696/829
  - Visite de François Fillon, Premier ministre, au Mondial de l'automobile, à Paris le 7 octobre 2010. PHOTOGRAPHIES, 20144696/830
  - Entretien de François Fillon, Premier ministre, avec Viktor Ianoukovitch, président de la République d'Ukraine, le 8 octobre 2010. PHOTOGRAPHIES, 20144696/831
  - Ouverture par François Fillon, Premier ministre, du séminaire de l'Institut des hautes études de la défense nationale (IHEDN), à l'Ecole militaire (Paris) le 8 octobre 2010. PHOTOGRAPHIES, 20144696/832
  - Inauguration par François Fillon, Premier ministre, des nouveaux locaux de l'Institut de physique du globe, à Paris le 11 octobre 2010. PHOTOGRAPHIES, 20144696/833
  - Entretien de François Fillon, Premier ministre, avec Ali Abdallah Saleh, président de la République du Yémen, le 12 octobre 2010. PHOTOGRAPHIES, 20144696/834
  - Entretien de François Fillon, Premier ministre, avec Mari Kiviniemi, Premier ministre de Finlande, le 13 octobre 2010. PHOTOGRAPHIES, 20144696/835
  - Ratification par François Fillon, Premier ministre, du protocole d'accord en faveur de l'île de La Réunion, le 14 octobre 2010. PHOTOGRAPHIES, 20144696/836
  - Entretien de François Fillon, Premier ministre, avec Anders Fogh Rasmussen, secrétaire général de l'Organisation du traité de l'Atlantique Nord (OTAN), le 15 octobre 2010. PHOTOGRAPHIES, 20144696/837
  - Remise de la Légion d'honneur à Maryvonne Caillibotte, directrice des affaires criminelles et des grâces au ministère de la Justice, et ancienne conseillère pour la justice au cabinet du Premier ministre, par François Fillon, Premier ministre, le 15 octobre 2010. PHOTOGRAPHIES, 20144696/838
  - Remise de l'Ordre national du mérite à Stéphane Bouillon, préfet de Corse, par François Fillon, Premier ministre, le 15 octobre 2010. PHOTOGRAPHIES, 20144696/839
  - Réunion portant sur la distribution de carburant, présidée par François Fillon, Premier ministre, le 19 octobre 2010. PHOTOGRAPHIES, 20144696/840
  - Entretien de François Fillon, Premier ministre, avec Sebastian Pinera, président de la République du Chili, le 20 octobre 2010. PHOTOGRAPHIES, 20144696/841
  - Remise de l'Ordre des arts et des lettres à Herbie Hancock, musicien de jazz, par François Fillon, Premier ministre, le 20 octobre 2010. PHOTOGRAPHIES, 20144696/842
  - Réunion portant sur la distribution de carburant, présidée par François Fillon, Premier ministre, le 22 octobre 2010. PHOTOGRAPHIES, 20144696/843
  - Remise de la Légion d'honneur à Patrick Niaudet, professeur de médecine, par JePaul Faugère, directeur du cabinet du Premier ministre, François Fillon, le 22 octobre 2010. PHOTOGRAPHIES, 20144696/844
  - Remise à François Fillon, Premier ministre, du rapport "Réussir le déploiement du Très Haut Débit: une nécessité pour la France" par Hervé Maurey, sénateur de l'Eure, le 26 octobre 2010. PHOTOGRAPHIES, 20144696/845
  - Entretien de François Fillon, Premier ministre, avec Nabih Berry, président de l'Assemblée nationale du Liban, le 26 octobre 2010. PHOTOGRAPHIES, 20144696/846
  - Entretien de François Fillon, Premier ministre, avec Noursoultan Nazarbaev, président de la République du Kazakhstan, le 27 octobre 2010. PHOTOGRAPHIES, 20144696/847
  - Fête à l'occasion du départ de Matthieu Labaume, conseiller technique en charge des déplacements de la presse, du cabinet du Premier ministre, François Fillon, le 27 octobre 2010. PHOTOGRAPHIES, 20144696/848
  - Rencontre de François Fillon, Premier ministre, avec le Conseil national des ingénieurs et scientifiques de France (CNISF) à l'occasion de son 150e anniversaire, à l'Hôtel de Matignon le 3 novembre 2010. PHOTOGRAPHIES, 20144696/849
  - Entretien de François Fillon, Premier ministre, avec Hu Jintao, président de la République de Chine, le 5 novembre 2010. PHOTOGRAPHIES, 20144696/850
  - Déplacement de François Fillon, Premier ministre, sur le thème de la rénovation urbaine, à Garges-lès-Gonesse (Val-d'Oise) le 8 novembre 2010. PHOTOGRAPHIES, 20144696/851
  - Entretien de François Fillon, Premier ministre, avec les associations oeuvrant pour l'hébergement et l'accès au logement, le 10 novembre 2010. PHOTOGRAPHIES, 20144696/852
  - Participation de François Fillon, Premier ministre, à la commémoration du 92e anniversaire de l'Armistice du 11 novembre 1918, à Paris le 11 novembre 2010. PHOTOGRAPHIES, 20144696/853
  - Entretien de François Fillon, Premier ministre, avec Georges Papandréou, Premier ministre de Grèce, le 15 novembre 2010. PHOTOGRAPHIES, 20144696/854
  - Remise de la Légion d'honneur à James Viaene, chef des cuisines de la Résidence de l'ambassadeur de Grande-Bretagne en France, par François Fillon, Premier ministre, le 16 novembre 2010.PHOTOGRAPHIES, 20144696/855
  - Entretien de François Fillon, Premier ministre, avec Viktor Orban, Premier ministre de Hongrie, le 18 novembre 2010. PHOTOGRAPHIES, 20144696/856
  - Entretien de François Fillon, Premier ministre, avec José-Manuel Barroso, président de la Commission européenne, le 26 novembre 2010. PHOTOGRAPHIES, 20144696/857
  - Entretien de François Fillon, Premier ministre, avec Jean Charest, Premier ministre du Québec (Canada), à l'occasion de la 16e Rencontre France-Québec, le 26 novembre 2010. PHOTOGRAPHIES, 20144696/858
  - Entretien de François Fillon, Premier ministre, avec Mark Rutte, Premier ministre des Pays-Bas, le 29 novembre 2010. PHOTOGRAPHIES, 20144696/859
  - Voyage de François Fillon, Premier ministre, à l'occasion du sommet des chefs d'Etat et de gouvernement de l'Organisation pour la sécurité et la coopération en Europe (OSCE), à Astana (Kazakhstan) le 1er décembre 2010. PHOTOGRAPHIES, 20144696/860
  - Réunion de ministres consacrée à la filière photovoltaïque, présidée par François Fillon, Premier ministre, le 2 décembre 2010. PHOTOGRAPHIES, 20144696/861
  - Déjeuner de François Fillon, Premier ministre, avec Saad Hariri, président du Conseil des ministres du Liban, le 2 décembre 2010. PHOTOGRAPHIES, 20144696/862